<?xml version='1.0' encoding='utf-8'?>
<verb default="bailchríochnaigh" disambig="">
  <verbalNoun default="bailchríochnú" />
  <verbalAdjective default="bailchríochnaithe" />
  <tenseForm default="bailchríochnaigh" tense="Past" dependency="Indep" person="Base" />
  <tenseForm default="bailchríochnaíomar" tense="Past" dependency="Indep" person="Pl1" />
  <tenseForm default="bailchríochnaíodar" tense="Past" dependency="Indep" person="Pl3" />
  <tenseForm default="bailchríochnaíodh" tense="Past" dependency="Indep" person="Auto" />
  <tenseForm default="bailchríochnaigh" tense="Past" dependency="Dep" person="Base" />
  <tenseForm default="bailchríochnaíomar" tense="Past" dependency="Dep" person="Pl1" />
  <tenseForm default="bailchríochnaíodar" tense="Past" dependency="Dep" person="Pl3" />
  <tenseForm default="bailchríochnaíodh" tense="Past" dependency="Dep" person="Auto" />
  <tenseForm default="bailchríochnaíodh" tense="PastCont" dependency="Indep" person="Base" />
  <tenseForm default="bailchríochnaínn" tense="PastCont" dependency="Indep" person="Sg1" />
  <tenseForm default="bailchríochnaíteá" tense="PastCont" dependency="Indep" person="Sg2" />
  <tenseForm default="bailchríochnaímis" tense="PastCont" dependency="Indep" person="Pl1" />
  <tenseForm default="bailchríochnaídís" tense="PastCont" dependency="Indep" person="Pl3" />
  <tenseForm default="bailchríochnaítí" tense="PastCont" dependency="Indep" person="Auto" />
  <tenseForm default="bailchríochnaíodh" tense="PastCont" dependency="Dep" person="Base" />
  <tenseForm default="bailchríochnaínn" tense="PastCont" dependency="Dep" person="Sg1" />
  <tenseForm default="bailchríochnaíteá" tense="PastCont" dependency="Dep" person="Sg2" />
  <tenseForm default="bailchríochnaímis" tense="PastCont" dependency="Dep" person="Pl1" />
  <tenseForm default="bailchríochnaídís" tense="PastCont" dependency="Dep" person="Pl3" />
  <tenseForm default="bailchríochnaítí" tense="PastCont" dependency="Dep" person="Auto" />
  <tenseForm default="bailchríochnaíonn" tense="PresCont" dependency="Indep" person="Base" />
  <tenseForm default="bailchríochnaím" tense="PresCont" dependency="Indep" person="Sg1" />
  <tenseForm default="bailchríochnaímid" tense="PresCont" dependency="Indep" person="Pl1" />
  <tenseForm default="bailchríochnaítear" tense="PresCont" dependency="Indep" person="Auto" />
  <tenseForm default="bailchríochnaíonn" tense="PresCont" dependency="Dep" person="Base" />
  <tenseForm default="bailchríochnaím" tense="PresCont" dependency="Dep" person="Sg1" />
  <tenseForm default="bailchríochnaímid" tense="PresCont" dependency="Dep" person="Pl1" />
  <tenseForm default="bailchríochnaítear" tense="PresCont" dependency="Dep" person="Auto" />
  <tenseForm default="bailchríochnóidh" tense="Fut" dependency="Indep" person="Base" />
  <tenseForm default="bailchríochnóimid" tense="Fut" dependency="Indep" person="Pl1" />
  <tenseForm default="bailchríochnófar" tense="Fut" dependency="Indep" person="Auto" />
  <tenseForm default="bailchríochnóidh" tense="Fut" dependency="Dep" person="Base" />
  <tenseForm default="bailchríochnóimid" tense="Fut" dependency="Dep" person="Pl1" />
  <tenseForm default="bailchríochnófar" tense="Fut" dependency="Dep" person="Auto" />
  <tenseForm default="bailchríochnódh" tense="Cond" dependency="Indep" person="Base" />
  <tenseForm default="bailchríochnóinn" tense="Cond" dependency="Indep" person="Sg1" />
  <tenseForm default="bailchríochnófá" tense="Cond" dependency="Indep" person="Sg2" />
  <tenseForm default="bailchríochnóimis" tense="Cond" dependency="Indep" person="Pl1" />
  <tenseForm default="bailchríochnóidís" tense="Cond" dependency="Indep" person="Pl3" />
  <tenseForm default="bailchríochnófaí" tense="Cond" dependency="Indep" person="Auto" />
  <tenseForm default="bailchríochnódh" tense="Cond" dependency="Dep" person="Base" />
  <tenseForm default="bailchríochnóinn" tense="Cond" dependency="Dep" person="Sg1" />
  <tenseForm default="bailchríochnófá" tense="Cond" dependency="Dep" person="Sg2" />
  <tenseForm default="bailchríochnóimis" tense="Cond" dependency="Dep" person="Pl1" />
  <tenseForm default="bailchríochnóidís" tense="Cond" dependency="Dep" person="Pl3" />
  <tenseForm default="bailchríochnófaí" tense="Cond" dependency="Dep" person="Auto" />
  <moodForm default="bailchríochnaíodh" mood="Imper" person="Base" />
  <moodForm default="bailchríochnaím" mood="Imper" person="Sg1" />
  <moodForm default="bailchríochnaigh" mood="Imper" person="Sg2" />
  <moodForm default="bailchríochnaímis" mood="Imper" person="Pl1" />
  <moodForm default="bailchríochnaígí" mood="Imper" person="Pl2" />
  <moodForm default="bailchríochnaídís" mood="Imper" person="Pl3" />
  <moodForm default="bailchríochnaítear" mood="Imper" person="Auto" />
  <moodForm default="bailchríochnaí" mood="Subj" person="Base" />
  <moodForm default="bailchríochnaímid" mood="Subj" person="Pl1" />
  <moodForm default="bailchríochnaítear" mood="Subj" person="Auto" />
</verb>
